【裁判字號】    95,易緝,4
【裁判日期】    950316
【裁判案由】    竊盜
【裁判全文】
臺灣嘉義地方法院刑事判決               95年度易緝字第4號
公  訴  人  臺灣嘉義地方法院檢察署檢察官
被      告  丁○○
                    現另案於嘉義看守所羈押中
上列被告因竊盜案件，經檢察官提起公訴（93年度偵字第2871號
）及移送併辦（93年度偵字第4293號），本院合議庭裁定由受命
法官獨任進行簡式審判程序，判決如下：
    主  文
丁○○共同連續竊盜，處有期徒刑伍月，如易科罰金，以參佰元
折算壹日。扣案鑰匙壹支，沒收。
    事  實
一、丁○○前曾犯妨害公務罪，經本院判處有期徒刑六月，如易
    科罰金，以銀元三百元折算一日，於民國八十七年八月三十
    一日執行完畢（未構成累犯），詎仍不知悔改，復基於意圖
    為自己不法之所有之概括犯意，先後於：（一）九十三年四
    月五日凌晨三時許，在嘉義市○○路九三六巷十一弄三二號
    旁，與具有犯意聯絡之陳建榮（另經本院以九十三年度易字
    第一七三號判刑確定），共同徒手竊得乙○○所有之不鏽鋼
    板一塊（已變賣得款花費用罄）。（二）九十三年七月五日
    上午十一時許，在嘉義市○○路三一二號前，以自備鑰匙竊
    得丙○○所有之車牌號碼ＦＸＥ-183號重型機車一輛（已發
    還）；（三）九十三年七月二十日上午十時四十五分許，在
    嘉義市○○街舊火葬場前空地，徒手竊得甲○○所有之鐵桶
    一個（已發還）；嗣為警當場查獲，並扣得丁○○所有之上
    開鑰匙一支，始悉上情。
二、案經嘉義市警察局第一分局報告臺灣嘉義地方法院檢察署檢
    察官偵查起訴，及嘉義市警察局第二分局報告臺灣嘉義地方
    法院檢察署檢察官移送併案審理。
    理  由
一、上揭事實，業據被告迭於警詢、偵審中坦承不諱，經被害人
    乙○○、丙○○、甲○○指訴歷歷，核與共同被告陳建榮於
    警詢、偵審中供述及偵查中證述內容相符（偵卷第32頁），
    並有嘉義市警察局第一分局被害報告單（警卷第45頁）、嘉
    義市警察局第二分局被害報告單二份及贓物認領保管單各二
    份、扣押筆錄、扣押物品收據、扣押物品目錄表、車輛車牌
    失竊作業－查獲車輛認可資料、查獲照片二幀在卷可稽（警
    卷第9至18頁），復有鑰匙一支扣案可稽，綜上事證，被告
    自白確與事實相符，要屬無疑；本案事證明確，被告犯行，
    應堪認定。
二、核被告所為，均係犯刑法第三百二十條第一項之普通竊盜罪
    ，檢察官認事實欄（一）部分犯行，被告係犯刑法第三百二
    十一條第一項第三款攜帶兇器竊盜罪，惟經本院審諸被告及
    共犯陳建榮警詢、偵查中歷次供述，均未曾明白供陳有於該
    時、地，持檢察官起訴事實所指之鐵鎚一支行竊之情節，共
    犯陳建榮更於審理中一再明白確認該次竊盜並無攜帶鐵鎚行
    竊一節明確（本院九十三年度嘉簡字第五四六號卷第24頁、
    九十三年度易字第一七三號卷第7頁），自應論以普通竊盜
    罪，公訴人論以刑法第三百二十一條第一項第三款之攜帶兇
    器竊盜罪，尚有誤會，惟於本院審理時，業據蒞庭檢察官當
    庭更正起訴法條為刑法第三百二十條第一項普通竊盜罪（見
    本院卷第27、34頁），本院審理時亦當庭告知更正後法條（
    見本院卷第35頁），自無變更起訴法條之問題。又被告與共
    犯陳建榮就事實欄（一）部分犯行，有犯意之聯絡及行為之
    分擔，皆為共同正犯。被告前開三次犯行，時間緊接、犯罪
    構成要件相同，顯係基於概括犯意為之，應依刑法第五十六
    條連續犯規定論以情節較重之事實欄（一）部分之普通竊盜
    罪，並加重其刑。另公訴意旨雖僅就上開（一）之犯行提起
    公訴，然檢察官就犯罪事實之一部起訴者，其效力及於全部
    ，
    本件被告上開（二）、（三）部分之犯罪事實，與前揭論罪
    科刑之部分，有連續犯之關係，已如前述，本院自應就屬於
    裁判上一罪之部分一併加以裁判，均併此敘明。爰審酌被告
    曾犯妨害公務罪遭判處罪刑及施用毒品經送觀察勒戒之前案
    紀錄（有臺灣嘉義地方法院檢察署刑案資料查註紀錄表及臺
    灣高等法院被告前案紀錄表各一份附卷可按），素行非佳，
    出於失業竊物之動機及目的、單獨或夥同共犯竊盜之手段、
    所竊取財物之價值及損害非鉅（其中機車及鐵桶均已發還被
    害人），其為國小畢業之智識程度，離婚育有子女二名（各
    為國小一年級及五年級）、平時打零工維生、月入約新台幣
    （下同）二至三萬元為家中主要經濟來源、父親已歿、母親
    五十餘歲、協助照顧子女等生活狀況，及雖尚未與被害人達
    成和解，然犯後均坦承犯行、態度良好等一切情狀，量處如
    主文所示之刑，併諭知易科罰金之折算標準，以資懲儆。扣
    案之鑰匙一支，為被告所有，供本件犯罪所用之物，業據被
    告供承在卷（本院卷第35頁），應依刑法第三十八條第一項
    第二款宣告沒收。
據上論斷，應依刑事訴訟法第二百七十三條之一第一項、第二百
九十九條第一項前段、刑法第二十八條、第五十六條、第三百二
十條第一項、第四十一條第一項前段、第三十八條第一項第二款
，罰金罰鍰提高標準條例第一條前段、第二條，判決如主文。
本案經檢察官侯德人到庭執行職務。
中    華    民    國    95    年    3     月    16    日
                  刑事第一庭  法  官  蔡廷宜
上列正本證明與原本無異。
如不服本判決，應於判決送達後十日內向本院提出上訴狀（應附
繕本）。告訴人或被害人如對於本判決不服者，應具備理由請求
檢察官上訴，其上訴期間之計算係以檢察官收受判決正本之日期
為準。
中    華    民    國    95    年    3     月    16    日
                              書記官  蕭琪男
附錄論罪科刑法條：
中華民國刑法第320條第1項
(普通竊盜罪)
意圖為自己或第三人不法之所有，而竊取他人之動產者，為竊盜
 罪，處5年以下有期徒刑、拘役或500元以下罰金。


司法院資訊處製作；財團法人民間司法改革基金會備份。
